# 关于控制权及公司资产是否受限问题

提问人：Carlsson 时间：2020-01-07 19:02:38
请教陈版关于控制权及公司资产是否受限问题
背景：
A公司为B公司的客户，A公司与B公司签订借款协议，约定A公司为B公司提供借款，同时签订了抵押担保协议以及财务托管协议。
根据财务托管协议的约定：
1 ）B公司的所有印鉴（包括但不限于公章、财务章、合同章、法人章及银行U盾等）由A公司保管；
2 ）一切资金支出均需要A公司审批；
3 ）需要向A公司开放内部管理系统及财务系统的查询、审批权限；
4 ）有权参与B公司的全部经营决策，并有权就其生产经营提出建议，有权随时进入其生产经营场所、审阅生产经营相关资料。
问题：
1 、A公司是否对B公司实施控制，是否应当纳入合并A公司的合并范围？
2 、若不纳入A公司的合并范围，B公司的银行存款是否属于资产受限，是否需要在附注中披露？
个人理解：
1 、我认为A公司对B公司的权利属于保护性权利，不对B公司实施，无需纳入A公司的合并范围。
2 、我认为B公司的银行存款属于资产受限的情形，需在货币资金的其他说明事项中进行详细说明，并在资产受限项目中披露资产受限的金额和内容。
我的理解是否正确？

回答人：chenyiwei
很重要的一点是：A从该笔借款中获得的收益是否为有保障的固定收益？还是说A公司在此期间要享有或承担B公司的经营盈亏？不同的风险和报酬承担安排会影响到B公司的行为模式，从而影响到B公司的权力是否为保护性权力的判断。
如果A对B的权利完全属于保护性权力，则A不控制B，相应地B的货币资金也不属于受限资金，因为这部分资金如何使用事实上还是由B自身在主导，只要不损害A在该借款项下的利益，A没有理由拒绝或拖延批准。